# 请教陈版：股票股利比较期每股收益

提问人：sunzbshiye 时间：2018-04-03 17:15:15
2017 年 6 月以 2016 年股本为基础， 10 股送 10 股， 2017 年 12 月以 2017 年 6 月底股本为基础， 10 股送2.5股。 2016 年年初股本 2250万， 10 月发行股份增资 150 万股， 2016 年年底 2400 万股。 2016 年每股收益如下计算：
2250*（1+1.25）+150*（1+1.25）*2/12=5118.75万。
1 、上式在不考虑 2016 年是否有足够的未分配利润的情况下，计算是否正确？ 2 、如果考虑， 2016 年未分配利润是否足够送股，那如果 2016 年年初未分配利润不够，而到年底才够送股，是否只能年底再送，还是进行年化。
请陈版指点，感激不尽！

回答人：chenyiwei
首先， 2016 年度加权平均普通股股数（调整前）=2250+150 2/12=2275 万股。 其次，调整后的 2016 年度加权平均普通股股数=2275 2*1.25=5687.50万股。
可参考《瑞华研究 2010 ～ 2016 汇编》之“问题6-1-11（每股收益的计算（涉及以本年度新增的资本公积转增股本））”。